【裁判字號】    97,訴緝,20
【裁判日期】    981009
【裁判案由】    偽造文書等
【裁判全文】
臺灣臺北地方法院刑事判決              97年度訴緝字第20號
公  訴  人  臺灣臺北地方法院檢察署檢察官
被      告  丁○○
上列被告因偽造文書等案件，經檢察官提起公訴（93年度偵緝字
第1232號），本院判決如下：
    主  文
丁○○連續行使變造私文書，足以生損害於他人，處有期徒刑陸
月，如易科罰金，以銀元佰元即新臺幣玖佰元折算壹日。
    事  實
一、丁○○於民國91年8月間起迄92年1月間，任職於奇檬仔旅行
    社有限公司（下稱奇檬仔公司，址設臺北市中山區○○○路
    ○段110號11樓之1 ），擔任業務員，負責招攬顧客及代收顧
    客繳交之團費、機票款等工作，緣探索開發有限公司（下稱
    探索公司）于雯菁等人，將出團日期由91年12月27日改為91
    年12月28日，因此造成團費差額，其為了避免遭奇檬仔公司
    要求回補此差額，竟基於意圖為自己不法之所有之概括犯意
    ，連續為下列犯行：
  (一)於如附表1 所示之時間，明知蔡福雄、陳玫妃並未授權其代
    為刷卡消費，竟將蔡福雄、陳玟妃先前委託其購買機票時所
    遺留之客戶信用卡訂購資料，重新影印而偽造該文書後，再
    將上開資料傳真至如附表1 所示之銀行提出付款申請而行使
    之，連續盜刷蔡福雄、陳玟妃之信用卡，造成該等銀行亦因
    此陷於錯誤，誤認該等消費為真實，依約墊付上開刷卡款項
    ，足生損害於各該銀行依約墊付款項管理之正確性，及蔡福
    雄、陳玟妃與奇檬仔公司。
  (二)於附表2 所示之時間，擅自將陳明哲、趙彰盛所留之客戶信
    用卡訂購資料，影印後將消費金額變造如附表2 所示，再將
    上開資料傳真至如附表2 所示之銀行加以行使，連續盜刷陳
    明哲、趙彰盛之信用卡，造成該等銀行亦因此陷於錯誤，誤
    認該等消費為真實，依約墊付上開刷卡款項，足生損害於各
    該銀行依約墊付款項管理之正確性，及陳明哲、趙彰盛與奇
    檬仔公司。
二、案經奇檬仔公司訴由臺灣臺北地方法院檢察署檢察官偵查起
    訴。
    理  由
一、按被告以外之人於審判外之言詞或書面陳述，除法律有規定
    者外，不得作為證據。又被告以外之人於審判外之陳述，雖
    不符前4 條之規定，而經當事人於審判程序同意作為證據，
    法院審酌該言詞陳述或書面陳述作成時之情況，認為適當者
    ，亦得為證據。當事人、代理人或辯護人於法院調查證據時
    ，知有第159條第1項不得為證據之情形，而未於言詞辯論終
    結前聲明異議者，視為有前項同意，刑事訴訟法159條第1項
    、第159條之5分別定有明文。查本案以下所引用之各項證據
    方法，因公訴人及被告丁○○於本院準備程序中均未予爭執
    其證據能力（見本院95年度訴緝字第116 號卷第32頁反面）
    ，且迄至言詞辯論終結前亦未再聲明異議，本院審酌該等言
    詞或書面陳述作成時之情況，並無不宜作為證據之情事，依
    刑事訴訟法第159條之5第2 項之規定，自得作為證據，合先
    敘明。
二、上開事實，業據被告於本院審理中坦承不諱（見本院97年度
    訴緝字第20號卷(二)第40頁、第60頁反面），並經證人即告訴
    人公司總經理丙○○、證人即被害人蔡福雄、趙彰盛及陳明
    哲於偵查中證述明確【見92年度偵字第7910號卷（下稱偵1
    卷）第25頁反面至第26頁、93年度偵緝字第1232號卷（下稱
    偵3 卷）第27頁至29頁】，及證人趙榮俊於偵查中證述歷歷
    （見偵3卷第27頁至28頁），復有信用卡傳真訂購單（見偵1
    卷第41頁、第44頁、第47頁）、國泰銀行信用卡消費往來明
    細表（見偵1 卷第44頁）、美商花旗銀行股份有限公司臺北
    分行92年7月7日（92）政查字第0495號函文及附件【見92年
    度偵緝字第1215號卷（下稱偵2 卷）第23至24頁】、荷商荷
    蘭銀行股份有限公司92年9月9日（風管）荷銀（信）字第92
    0902號函文及附件（見偵2 卷第36至37頁）、臺北銀行消費
    金融部92年8 月26日北銀消金字第9260283900號函文及附件
    （見偵2 卷第39至40頁）及國泰世華銀行信用卡業控部93年
    10月12日（93）國世卡控字第0423號函文（見偵3 卷第33頁
    ）在卷可稽，足認被告上開任意性自白核與事實相符，本案
    事證明確，被告犯行堪予認定，應依法論科。
三、查被告行為後，刑法業於94年2月2日修正公布，並於95年7
    月1 日施行。按行為後法律有變更者，適用行為時之法律，
    但行為後之法律有利於行為人者，適用最有利於行為人之法
    律，現行刑法第2條第1項定有明文。此條規定乃與刑法第1
    條罪刑法定主義契合，而貫徹法律禁止溯及既往原則，係規
    範行為後法律變更所生新舊法律比較適用之準據法，是刑法
    第2條本身雖經修正，但刑法第2條既屬適用法律之準據法，
    本身尚無比較新舊法之問題，應一律適用裁判時之現行刑法
    第2 條規定以決定適用之刑罰法律，先予辨明。又以本次刑
    法修正之比較新舊法，應就罪刑有關之共犯、未遂犯、想像
    競合犯、牽連犯、連續犯、結合犯，以及累犯加重、自首減
    輕暨其他法定加減原因（如身分加減）與加減例等一切情形
    ，綜其全部罪刑之結果而為比較（最高法院95年度第8 次刑
    庭會議決議可資參照）。經查：
  (一)關於罰金刑，在刑法修正前，刑法分則編各罪所定罰金刑之
    貨幣單位原為銀元，其最高罰金數額，從各該法條規定，而
    最低罰金數額，則依修正前刑法第33條第5款之規定為1元以
    上（貨幣單位為銀元），且若定有罰金刑之論罪法條係於72
    年6 月25日前所制定，而該法條日後均未修正者，得依罰金
    罰鍰提高標準條例第1條前段規定，就其原定數額提高為2倍
    至10倍，其後修正者則不提高倍數，並依現行法規所定貨幣
    單位折算新臺幣條例第2條規定，以銀元1元折算為新臺幣3
    元；於刑法修正後，因刑法第33條第5 款修正為：「罰金：
    新臺幣1,000 元以上，以百元計算之。」使得刑法之罰金貨
    幣單位已由銀元改為新臺幣，則刑法分則編各罪所定罰金刑
    之貨幣單位，自應配合修正為新臺幣，又為使刑法分則編各
    罪所定罰金之最高數額與刑法修正前趨於一致，乃增訂刑法
    施行法第1條之1：「中華民國94年1月7日刑法修正施行後，
    刑法分則編所定罰金之貨幣單位為新臺幣。94年1月7日刑法
    修正時，刑法分則編未修正之條文定有罰金者，自94年1 月
    7日刑法修正施行後，就其所定數額提高為30倍。但72年6月
    26日至94年1月7日新增或修正之條文，就其所定數額提高為
    3 倍。」從而，刑法分則編各罪所定罰金刑之最高數額，於
    刑法修正前、後並無不同，惟修正後刑法第33條第5 款所定
    罰金刑最低數額，較之修正前提高，自以修正前刑法第33條
    第5款規定有利於被告。
  (二)被告行為後，刑法第56條連續犯之規定，業已修正公布刪除
    ，則被告之犯行，因行為後新法業已刪除連續犯之規定，此
    刪除雖非犯罪構成要件之變更，但顯已影響行為人刑罰之法
    律效果，自屬法律有變更，依新法第2條第1項規定，比較新
    、舊法之結果，仍應適用較有利被告之行為時即舊法論以連
    續犯。
  (三)刑法第55條關於牽連犯之規定亦經刪除，則被告所犯各罪，
    即應予分論併罰，比較新舊法結果，以適用被告行為時之法
    律即修正前刑法第55條牽連犯之規定，較有利於被告。
  (四)綜合上述各條文修正前、後之比較，揆諸前揭最高法院決議
    所揭示之罪刑綜合比較原則，依刑法第2條第1項前段之規定
    ，應整體適用行為時即修正前之規定。
四、次按信用卡傳真訂購單係持卡人簽帳消費及特約商店請領款
    項之憑據，具法律上證明之作用，為私文書。核被告事實一
    、(一)所為，係犯刑法第216條、第210條之行使偽造私文書罪
    ，及同法第339條第1項之詐欺取財罪，事實一、(二)所為，則
    係犯同法第216條、第210條之行使變造私文書罪，及同法第
    339條第1項之詐欺取財罪；其偽造、變造私文書之低度行為
    為行使之高度行為所吸收，均不另論罪。其先後多次行使偽
    造私文書、行使變造私文書及詐欺取財犯行，均時間緊接，
    方法相同，觸犯構成要件相同之罪，顯均係基於概括犯意而
    為之，為連續犯，應依修正前刑法第56條之規定各以一罪論
    ，並均加重其刑。其所犯上開各罪間，有方法、目的之牽連
    犯關係，應依修正前刑法第55條之規定，從其中情節較重之
    行使變造私文書罪論處。再按刑法上之背信罪，乃一般之違
    背任務犯罪，必不成立詐欺、侵占、竊盜等特別犯罪，始有
    該背信罪之適用。若為他人處理事務，意圖為自己或第三人
    不法之所有，或圖得財產上不法之利益，施用詐術，使他人
    交付財物，或因而得財產上不法之利益，縱令具備背信罪之
    要件，亦已包含於詐欺罪中，應成立詐欺罪，不能論以背信
    罪（最高法院84年度臺上字第4286號判決意旨參照），被告
    既已論以連續詐欺取財罪，自無再論以背信罪之必要，檢察
    官認被告另成立背信罪，容有誤會。又就事實一、(一)部分，
    被告係未經授權影印該請款文件資料，故此部分的行為應屬
    偽造（最高法院95年度臺上字第2295號判決意旨參照），公
    訴人認為係變造，亦屬有誤，然被訴法條同一，無變更起訴
    法條的問題，均附此敘明。爰審酌被告業已坦承犯行，並與
    被害人蔡福雄、陳玫妃、陳明哲及趙彰盛達成和解，賠償被
    害人等之損害，業據被告及證人丙○○陳述明確，犯後態度
    尚佳，又其盜刷之金額非高，所生損害尚非巨大，再參酌被
    告犯罪之動機、目的、手段等一切情狀，量處如主文所示之
    刑，以示懲儆。又被告行為時之刑法第41條第1 項前段規定
    ：「犯最重本刑為5年以下有期徒刑以下之刑之罪，而受6個
    月以下有期徒刑或拘役之宣告，因身體、教育、職業、家庭
    之關係或其他正當事由，執行顯有困難者，得以1元以上3元
    以下折算1 日，易科罰金。」，而易科罰金折算標準，依修
    正前罰金罰鍰提高標準條例第2 條規定（現已刪除），就其
    原定數額提高為100倍折算1日，則易科罰金折算標準，應以
    銀元100元以上300元以下折算1 日，經折算為新臺幣後，應
    以新臺幣300元以上900元以下折算為 1日。惟95年7月1日修
    正公布施行之刑法第41條第1 項前段則規定：「犯最重本刑
    為5年以下有期徒刑以下之刑之罪，而受6個月以下有期徒刑
    或拘役之宣告者，得以新臺幣1,000元、2,000元或3,000 元
    折算1 日，易科罰金」。經比較修正前後之易科罰金折算標
    準，以95年7月1日修正公布施行前之規定，較有利於被告。
    從而，應依修正前刑法第41條第1項前段及修正前罰金罰鍰
    提高標準條例第2 條規定，諭知易科罰金之折算標準。末查
    本案被告犯罪時間雖在96年4 月24日以前，且所犯上開罪名
    之宣告刑未逾有期徒刑1年6 月，依96年7月16日施行之中華
    民國96年罪犯減刑條例第2條第1項第3 款之規定，雖符合減
    刑條件，惟被告係於前揭條例施行前之96年1 月26日經本院
    以96年北院錦刑簡緝字第62號第2次通緝，遲至97年2月12日
    始經內政部警政署航空警察局臺北分局緝獲到案，有上開通
    緝書、內政部警政署航空警察局臺北分局通緝案件移送書在
    卷可稽（見本院95年度訴緝字第116 號卷第75頁、本院97年
    度訴緝字第20號卷(一)第1頁），依同條例第5條之規定即不得
    予以減刑。又偽造、變造之信用卡傳真訂購單各2 紙，雖係
    被告供犯罪所用之物，然業經行使交付告訴人奇檬仔公司，
    已非被告所有，自無從諭知沒收，均附此敘明。
五、不另為無罪諭知部分：
  (一)公訴意旨另以：被告承上開犯意，於91年11月27日，明知向
    探索公司于雯菁等人所告知之旅遊出團日期係91年12月27日
    ，惟竟向告訴人奇檬仔公司偽稱，該團之出發日期係91年12
    月28日，且事後亦未將上開出團日期之錯誤告知參加旅遊之
    于雯菁等人，使之陷於錯誤，誤認將於91年12月27日成行，
    而先於91年11月27日交付現金新臺幣（下同）33,000元予被
    告，再於91年12月26日授權被告為如附表3 所示金額之傳真
    刷卡消費，足生損害於于雯菁等人，及告訴人公司，因而認
    被告涉犯刑法第339條第1項之詐欺取財、第342條第1項之背
    信罪嫌。
  (二)按犯罪事實應依證據認定之，無證據不得認定犯罪事實；不
    能證明被告犯罪者，應諭知無罪之判決，刑事訴訟法第154
    條第2 項、第301條第1項分別定有明文。而刑事訴訟法上所
    謂認定犯罪事實之證據，係指足以認定被告確有犯罪行為之
    積極證據而言，該項證據自須適合於被告犯罪事實認定，始
    得採為斷罪資料；又事實之認定，應憑證據，如未能發現相
    當證據，或證據不足以證明，自不能以推測或擬制之方法，
    以為裁判基礎；且認定犯罪事實所憑之證據，雖不以直接證
    據為限，間接證據亦包括在內；然而在訴訟上用以證明事實
    之證據，須於通常一般之人均不致於有所懷疑，而得確信其
    為真實之程度者，始得據以為有罪之認定，倘其證明尚未達
    到此一程度，而有合理之懷疑性存在，致使無從為有罪之確
    信時，即應為無罪之判決，最高法院分別著有29年上字第31
    05號、40年臺上字第86號、76年臺上字第4986號判例可資參
    照。
  (三)公訴人認被告涉有上開犯嫌，無非係以被告供承確有收受前
    開現金及刷卡之行為，及證人丙○○於偵查中之證述、請/
    收款單2紙、團體報名單1紙、信用卡傳真訂購單5 紙及國外
    旅遊定型化契約書1 份等為主要論據。訊據被告堅決否認有
    何詐欺取財或背信之犯行，辯稱：探索公司在告訴人公司的
    網頁上有看到28日的出團日期，探索公司要換出團日期為28
    日，但告訴人公司實際上並沒有該日的機位，伊與告訴人反
    應並請告訴人幫伊繼續與航空公司追加機位，但告訴人一直
    希望伊去請客人改變日期，但是探索公司不願意改日期，告
    訴人也不出面處理，到了出發前2 天伊還在跟告訴人爭取；
    又因27、28日的2 團有價差，探索公司要出27日的團，伊才
    盜用附表1、2所示的信用卡去補這部分的價差等語。
  (四)經查：
    1.于雯菁等人向被告報名泰國6 日行出發之日期，原為91年
      12月27日，嗣後改為同年月28日乙節，業據證人甲○○（
      原名于雯菁）於審理中結證稱：剛開始我打電話找旅行社
      ，找到奇檬仔旅行社，被告也很熱心到公司拜訪，我們也
      拿了名片，然後跟被告談細節都沒有問題，價錢也都敲定
      了，日期原本是報27日，後來因為老闆在某一段時間出國
      了，在27日回來，所以不能走27日的行程，而且我上網發
      現奇檬仔旅行社在網站上有登載28日的行程，且價格更便
      宜，網路上也有秀出還有多少可報名人數，所以我就打電
      話跟被告說要改28日，被告當時跟我說可以。我向被告表
      示要改為28日，是在付完訂金沒有幾天就改了等語明確（
      見本院97年度訴緝字第20號卷(一)第199頁、第199頁反面）
      ，參以卷附之團體報名單上出發日期亦記載為「91年12月
      27 日」（見偵1卷第31頁），準此，被告於于雯菁等人報
      名後，以團體報名單向主管丙○○呈報出發日期為「91年
      12月27日」，並無施用詐術可言，于雯菁等人顯非因被告
      訛稱出國日期，而陷於錯誤，始簽發受款人為告訴人公司
      、付款人為合作金庫商業銀行股份有限公司士林分行、發
      票日91年11月30日、票面金額33,000元之支票1 紙，作為
      訂金交付被告後轉由奇檬仔公司收執可認。
    2.又于雯菁等人報名後，因在告訴人公司網頁上發現尚有91
      年12月28日泰國行程餘額，而於繳納訂金後決定改為28日
      出國，此情亦據證人甲○○證述明確如前，是被告依照證
      人甲○○之要求，將原本出國日期由27日改為28日，自難
      認被告有何施用詐術可言。證人丙○○雖證稱：告訴人公
      司於網站上張貼特定日期之旅遊公告，表示該日公司確定
      有機位等語（見本院97年度訴緝字第20號卷(一)第182頁）
      ，然倘28日告訴人公司確有前往泰國之機位，則被告薪資
      係以底薪加獎金之方式給付，獎金是以該團之利潤拆帳，
      再除以人數，依比例計算，且在團體出發後的下個月才能
      拿，被告豈有虛報錯誤出團日期，使于雯菁等人無法取得
      機位成行，而造成其自身無法領取獎金之理；因此，被告
      辯稱：當時于雯菁打電話進來時，伊看到沒有那個團，伊
      向主管乙○○報告，他跟我說先接進來再說，他再去拿機
      位等語，尚非虛妄。
    3.按刑法第339條第1項之詐欺取財罪，係以行為人有不法所
      有之意圖及施用詐術使人陷於錯誤而交付財物為構成要件
      ，查本件于雯菁等人如附表3 所示刷卡之金額，給付之對
      象均是告訴人公司，事後並均有收受告訴人公司之收據，
      經證人甲○○證述在卷（見同上卷第57頁），且告訴人公
      司亦有收受如附表3 所示之款項等情，亦經證人即告訴人
      公司副理乙○○證稱：尾款單上會計有簽名，表示款項應
      該有進入告訴人公司等語屬實（見同上卷第162 頁），並
      有請/收款單1紙附卷足憑（見偵1 卷第31頁下方），足見
      附表3 所示之金額均為告訴人公司收受無訛，是難認被告
      有何公訴意旨所指之不法所有意圖。
    4.又按背信罪之成立，以處理他人事務之人，有圖自己或第
      三人得不法利益，或圖加損害於本人之意思，而故為違背
      其任務之行為為要件，如僅因處理事務怠於注意，致其事
      務生不良之影響，則為處理事務之過失問題，既非故意為
      違背任務之行為，自不負若何罪責，最高法院著有22年上
      字第3537號判例意旨可資參照。被告於事後知悉無法訂得
      28日前往泰國之機位，卻未據實告知于雯菁，反而以告訴
      人公司名義傳真國外旅遊定型化契約書予于雯菁收執，使
      于雯菁等人無法如期出發，導致告訴人公司除退還全部團
      費外，並賠償2 萬元等情，固經證人甲○○、丙○○證述
      歷歷，並有中華民國履行業品質保障協會旅遊糾紛調處紀
      錄表及國外旅遊定型化契約書各1份在卷可稽（見偵1卷第
      37至39頁），惟查被告並無不法所有之意圖，業如上述，
      ，且依卷內事證，均無從證明被告有何加損害於告訴人公
      司之意圖，或是故意同意于雯菁等人在網頁上未張貼出團
      訊息之日期出國，而違背告訴人公司之規定，是縱告訴人
      公司因此而退還原收受之團費並加以賠償，此乃係被告應
      告知于雯菁等人機位未取得而未告知之過失情形，而與刑
      法背信罪之構成要件不合，自難以該罪相繩。
  (五)綜上所述，公訴人所舉之證據與所指出之證明方法未足使本
    院確信被告有此部分之犯罪。此外，亦無其他積極證據足證
    被告有何公訴人所指此部分犯行，揆諸前開說明，應認尚不
    能證明被告犯罪，本應就此部分為無罪之諭知，惟公訴人認
    此部分犯行與前開論罪科刑部分間，有連續犯或牽連犯之裁
    判上一罪關係，爰不另為無罪諭知。
據上論斷，依刑事訴訟法第299條第1項前段，刑法第2條第1項前
段、第216條、第210條、第339條第1項，修正前刑法第55條、第
56條、第41條第1 項前段，刑法施行法第1條之1，修正前罰金罰
鍰提高標準條例第2 條，現行法規所定貨幣單位折算新臺幣條例
第2條，判決如主文。
本案經檢察官徐則賢到庭執行職務
中    華    民    國    98    年    10     月    9    日
               刑事第十三庭審判長法  官  許泰誠
                                 法  官  李貞瑩
                                 法  官  陳君鳳
以上正本證明與原本無異。
如不服本判決應於收受送達後10日內向本院提出上訴書狀，並應
敘述具體理由；其未敘述上訴理由者，應於上訴期間屆滿後20日
內向本院補提理由書（均須按他造當事人之人數附繕）「切勿逕
送上級法院」。
                                書記官  楊湘雯
中    華    民    國    98    年    10    月    12    日
附錄本案論罪科刑法條全文：
刑法第216條
行使第210條至第215條之文書者，依偽造、變造文書或登載不實
事項或使登載不實事項之規定處斷。
刑法第210條
偽造、變造私文書，足以生損害於公眾或他人者，處 5年以下有
期徒刑。
刑法第339條
意圖為自己或第三人不法之所有，以詐術使人將本人或第三人之
物交付者，處5年以下有期徒刑、拘役或科或併科1千元以下罰金
。
以前項方法得財產上不法之利益或使第三人得之者，亦同。
前2項之未遂犯罰之。
附表1：
     ┌─────┬────────┬───────┬─────────────┐
     │持  卡  人│刷  卡  時  間  │金額（新臺幣）│使  用  之  信  用  卡    │
     ├─────┼────────┼───────┼─────────────┤
     │蔡福雄    │91年11、12月間某│26,000元      │荷蘭銀行                  │
     │          │日              │              │0000000000000000          │
     ├─────┼────────┼───────┼─────────────┤
     │陳玫妃    │91年11月28日    │10,000元      │花旗銀行                  │
     │          │                │              │0000000000000000          │
     └─────┴────────┴───────┴─────────────┘
附表2：
     ┌─────┬────────┬───────┬─────────────┐
     │持  卡  人│刷  卡  時  間  │金額（新臺幣）│使  用  之  信  用  卡    │
     ├─────┼────────┼───────┼─────────────┤
     │陳明哲    │91年12月11日    │25,500元      │國泰世華銀行              │
     │          │                │              │0000000000000000          │
     ├─────┼────────┼───────┼─────────────┤
     │趙彰盛    │91年12月25日    │21,154元      │臺北銀行                  │
     │          │                │              │0000000000000000          │
     └─────┴────────┴───────┴─────────────┘
附表3：
     ┌─────┬────────┬───────┬─────────────┐
     │持  卡  人│刷  卡  時  間  │金額（新臺幣）│使  用  之  信  用  卡    │
     ├─────┼────────┼───────┼─────────────┤
     │于雯菁    │91年12月26日    │7,000元       │荷蘭銀行                  │
     │          │                │              │0000000000000000          │
     ├─────┼────────┼───────┼─────────────┤
     │于雯菁    │91年12月26日    │7,000元       │荷蘭銀行                  │
     │          │                │              │0000000000000000          │
     ├─────┼────────┼───────┼─────────────┤
     │于雯菁    │91年12月26日    │7,000元       │荷蘭銀行                  │
     │          │                │              │0000000000000000          │
     ├─────┼────────┼───────┼─────────────┤
     │于雯菁    │91年12月26日    │9,000元       │富邦銀行                  │
     │          │                │              │0000000000000000          │
     ├─────┼────────┼───────┼─────────────┤
     │林妏純    │91年12月26日    │9,000元       │華信銀行                  │
     │          │                │              │0000000000000000          │
     ├─────┼────────┼───────┼─────────────┤
     │周秀蓁    │91年12月26日    │9,000元       │匯豐銀行                  │
     │          │                │              │0000000000000000          │
     ├─────┼────────┼───────┼─────────────┤
     │周傳斌    │91年12月26日    │9,000元       │富邦銀行                  │
     │          │                │              │0000000000000000          │
     ├─────┼────────┼───────┼─────────────┤
     │周傳斌    │91年12月26日    │9,000元       │富邦銀行                  │
     │          │                │              │0000000000000000          │
     ├─────┼────────┼───────┼─────────────┤
     │趙君梅    │91年12月26日    │9,000元       │慶豐銀行                  │
     │          │                │              │0000000000000000          │
     ├─────┼────────┼───────┼─────────────┤
     │于雯蕙    │91年12月26日    │9,000元       │誠泰銀行                  │
     │          │                │              │0000000000000000          │
     └─────┴────────┴───────┴─────────────┘


司法院資訊處製作；財團法人民間司法改革基金會備份。
